臺灣士林地方法院刑事判決
111年度訴字第250號
公  訴  人  臺灣士林地方檢察署檢察官
被      告  林○○


上列被告因家庭暴力罪之傷害等案件，經檢察官提起公訴（111
年度偵字第10550號），本院判決如下：
    主  文
林○○犯恐嚇危害安全罪，處有期徒刑貳月，如易科罰金，以新臺
幣壹仟元折算壹日。又犯恐嚇危害安全罪，處有期徒刑參月，如
易科罰金，以新臺幣壹仟元折算壹日；扣案之西瓜刀壹把沒收。
應執行有期徒刑肆月，如易科罰金，以新臺幣壹仟元折算壹日。
被訴傷害及毀損部分均公訴不受理。 
    犯罪事實
一、林○○與甲○○前為夫妻，2人間具有家庭暴力防治法第3條第1
    款所定之家庭成員關係，林○○欲讓甲○○返回其身邊或碰面然
    遭拒絕，竟分別為下列行為：
(一)基於恐嚇危害安全之犯意，於民國111年5月7日晚間10時23
    分許起至同日晚間10時25分許止，在不詳地點，以通訊軟體
    LINE（下稱LINE）傳送「愛會生恨」、「好，我承受你等著
    」、「我一樣砸每天砸」之恫嚇訊息予甲○○，經甲○○拒絕後
    ，竟於同日晚間10時43分許，騎乘車牌號碼000-000號重型
    機車（下稱A車）前往甲○○位於臺北市○○區○○路00號居處前
    ，見甲○○對其態度未有轉變，並表示欲撥打電話報警，再次
    對其不滿，竟朝甲○○居處一側牆面丟擲酒瓶、盆栽，並踢壞
    甲○○居處之水管，致見聞上開訊息及林○○所為之甲○○因而心
    生畏懼，致生危害於安全。
(二)林○○對甲○○仍有不滿，於111年5月8日上午某時許，先在甲○
    ○任職之臺北市○○區○○○路0段000號之全聯超市關渡藝大店前
    等其上班，甲○○見林○○在此處等候，即上前詢問來因，經林
    ○○詢問其手機去處後，甲○○回覆對此並不知情，即騎乘車牌
    號碼000-0000號重型機車（下稱B車）離去，林○○見狀，騎
    乘A車自中央北路532號違規反向騎乘在甲○○所騎乘B車後方
    ，待甲○○騎乘B車行經中央北路4段485號前，以所騎乘A車直
    接撞擊甲○○所騎乘之B車，致甲○○人車倒地，林○○見甲○○倒
    地後，再徒手毆打甲○○，甲○○因而受有頭部未明示部位挫傷
    、兩側膝部擦傷、兩側手部擦傷、下巴挫傷、喉嚨痛等普通
    傷害，且造成B車之左側後照鏡、剎車開關、剎車手把斷裂
    而致令不堪使用（林○○涉犯普通傷害及毀損他人物品罪部分
    ，業經甲○○撤回告訴，詳後述）。林○○基於恐嚇危害安全之
    犯意，拿取置於A車上之西瓜刀朝甲○○揮舞，同時以台語對
    其恫嚇稱「我今天帶刀來，就是要來殺你」等語，甲○○見聞
    後，因而心生畏懼，致生危害於生命、身體之安全。嗣經警
    方獲報到場處理，並調閱現場監視器檔案及當場扣得林○○所
    有之上開西瓜刀1把後，因而查之上情。
二、案經甲○○訴由臺北市政府警察局北投分局報告臺灣士林地方
    檢察署（下稱士林地檢署）檢察官偵查起訴。
    理  由
壹、有罪部分
一、證據能力部分：
　　本案認定犯罪事實所引用之證據，皆無證據證明係公務員違
    背法定程序所取得，又檢察官及被告林○○於本院準備程序及
    審理時均同意作為證據（見本院111年度訴字第250號卷【下
    稱本院卷】第110至111頁、第133至136頁），復經審酌該等
    證據製作時之情況，尚無顯不可信與不得作為證據之情形，
    亦無違法不當與證明力明顯過低之瑕疵，且與待證事實具有
    關聯性，認為以之作為證據應屬適當，依刑事訴訟法第158
    條之4反面解釋及第159條之5規定，認均有證據能力。
二、上開犯罪事實，業據被告於本院審理中均坦承不諱（見本院
    卷第230頁、第235至236頁），核與證人即告訴人甲○○（下
    稱告訴人）於警詢及檢察事務官詢問時證述之情節相符（見
    士林地檢署111年度偵字第10550號卷【下稱偵卷】第225至2
    31頁、第17至20頁、第187至197頁），復有被告之臺北市政
    府警察局北投分局扣押筆錄、扣押物品目錄表（見偵卷第25
    至29頁）、111年5月8日現場照片（見偵卷第33至36頁）、1
    11年5月8日監視器錄影畫面擷圖（見偵卷第36至38頁、第11
    3至179頁）、被告與告訴人間之LINE對話紀錄擷圖（見偵卷
    第38至47頁）、告訴人之傷勢照片（見偵卷第48頁）、告訴
    人於111年5月8日至淡水馬偕紀念醫院就診之乙種診斷證明
    書、受理家庭暴力事件驗傷診斷書（見偵卷第55頁、第57至
    59頁）、台北市北投分局關渡派出所111年5月8日110報案紀
    錄單（見偵卷第61頁）、111年5月8日家庭暴力通報表（見
    偵卷第65至66頁）、台灣親密關係暴力危險評估表（見偵卷
    第67頁）、111年5月7日告訴人所攝錄之行動電話錄影畫面
    擷圖（見偵卷第201頁、第239至250頁）、B車車損維修單之
    免用統一發票收據（見偵卷第203頁）、111年5月7日警員職
    務報告（見偵卷第205頁）、台北市北投分局關渡派出所111
    年5月7日110報案紀錄單（見偵卷第209至211頁）、111年5
    月7日家庭暴力通報表（見偵卷第213至215頁）、111年5月7
    日現場照片（見偵卷第217至221頁、第233至237頁、第263
    至265頁）及卷附現場監視器影像光碟暨本院勘驗筆錄暨擷
    圖（見本院卷第114頁、偵卷第113至179頁）等證據在卷可
    稽，且有扣案之西瓜刀1把可佐，是被告前揭之任意性自白
    與事實相符，應堪採信。綜上所述，本案事證明確，被告前
    開犯行堪以認定，均應予依法論科。
三、論罪科刑
(一)按家庭暴力防治法所稱家庭暴力，係指家庭成員間實施身體
    、精神或經濟上之騷擾、控制、脅迫或其他不法侵害之行為
    ；所謂家庭暴力罪，係指家庭成員間故意實施家庭暴力行為
    而成立其他法律所規定之犯罪，家庭暴力防治法第2條第1款
    、第2款分別定有明文。查被告與告訴人曾為夫妻關係，2人
    間自屬家庭暴力防治法第3條第1款所稱之家庭成員關係，惟
    因家庭暴力防治法對於家庭暴力罪並無科處刑罰規定，應依
    刑法論罪科刑。
(二)核被告就犯罪事實一、（一）所為，係犯刑法第305條之恐
    嚇危害安全罪，被告於111年5月7日晚間10時23分許起至同
    日晚間10時25分許止接續傳送上開恐嚇文字訊息，復於同日
    晚間10時43分許，朝告訴人居處一側牆面丟擲酒瓶、盆栽，
    並踢壞告訴人居處之水管等行為，均係基於同一恐嚇危害安
    全之目的，於密接之時間所為，且侵害同一被害人即告訴人
    之法益，在刑法評價上，應視為數個舉動之接續施行，合為
    包括之一行為予以評價，較為合理，應依接續犯論以包括之
    一恐嚇危害安全罪；核被告就犯罪事實一、（二）所為，係
    犯刑法第305條之恐嚇危害安全罪。被告所犯上開2罪，時間
    、地點均不相同，可認其犯意個別，行為互殊，應予分論併
    罰。
(三)累犯不予加重部分：
　　被告前因犯施用第二級毒品罪，經臺灣臺中地方法院判決有
    期徒刑3月確定，並於108年10月21日因易科罰金執行完畢等
    情，有臺灣高等法院被告前案紀錄表附卷可按（見本院卷第
    36頁），其於有期徒刑執行完畢後，5年內故意再犯本案有
    期徒刑以上之數罪，固均為累犯，惟參酌司法院大法官釋字
    第775號解釋意旨，衡諸被告於上開前案所為係犯施用第二
    級毒品罪，與其於本案所為之恐嚇危害安全罪犯行，罪質尚
    有不同，又被告前案係以易科罰金之方式執行而未入監服刑
    ，且於執行完畢後迄至本案犯罪行為時，已逾2年半之時間
    ，且檢察官亦未聲請應予加重其刑，故尚不能僅以被告因上
    開前案而於本案構成累犯，即認其確實對刑罰反應力薄弱或
    具有特別之惡性，乃就被告所犯上揭之罪，均不予加重其本
    刑。
(四)量刑：
　　爰以行為人之責任為基礎，審酌被告與告訴人前為夫妻關係
    ，被告卻不思理性解決紛爭，竟以傳送恐嚇訊息、丟擲酒瓶
    、盆栽、踢壞水管及在大馬路上持西瓜刀等方式恐嚇告訴人
    ，使告訴人心生畏懼，致告訴人身心受創，影響社會秩序，
    並造成告訴人受有相當損害等犯罪手段及所生損害，惡性非
    輕；參以被告前曾對告訴人犯違反保護令罪等案件，經法院
    判決拘役50日確定，且前有諸多普通傷害、恐嚇危害安全罪
    等前科，有臺灣高等法院被告前案紀錄表可佐（見本院卷第
    35至44頁），足見其素行不佳，又不思悔改；復參諸被告終
    能於本院審理中坦承全部犯行之犯後態度，並自稱已賠償告
    訴人新臺幣（下同）6、7千元等語（見本院卷第237頁）；
    另審酌告訴人到庭稱：希望法官依法判決，希望被告不要再
    聯繫跟騷擾我等語（見本院卷第115頁），並具狀稱已與被
    告達成和解，且於電話中稱被告已經賠償其所受損害等語（
    見本院卷第209至211頁）之意見；暨被告自陳：五專畢業之
    教育、智識程度，離婚、育有3名子女、老大由臺中父母照
    顧、其他由前妻照顧，從事工地的搬運工、月入約4萬至4萬
    5千元等語（見本院卷第140頁）之家庭經濟生活狀況等一切
    情狀，分別量處如主文所示之刑，並均諭知易科罰金之折算
    標準。另審酌本案被告所為均係犯恐嚇危害安全罪，併斟酌
    其僅於2日內犯上開2罪，如以實質累加之方式定應執行刑，
    則處罰之刑度顯將超過其行為之不法內涵，而違反罪責原則
    ，爰考量法律之外部性及內部性界限、刑罰經濟及恤刑之目
    的、刑罰邊際效應隨刑期而遞減及行為人所生痛苦隨刑期而
    遞增、行為人復歸社會之可能性、各罪間之關係、時空之密
    接程度等情狀，定應執行刑如主文所示，併諭知易科罰金之
    折算標準，以資警惕。
四、沒收部分：
　　扣案之西瓜刀1把，為被告所有供其為犯罪事實一、（二）
    所載恐嚇危害安全犯行所用之物，業據被告所供承在卷（見
    本院卷第136頁），爰依刑法第38條第2項前段之規定，於其
    所犯之該罪刑下宣告沒收之。
貳、公訴不受理部分
一、公訴意旨另以：
　　被告於111年5月8日上午某時許，先在告訴人任職之臺北市○
    ○區○○○路0段000號之全聯超市關渡藝大店前等其上班，告訴
    人見被告在此處等候，即上前詢問來因，經被告詢問其手機
    去處後，告訴人回覆對此並不知情，即騎乘B車離去，被告
    見狀，即基於普通傷害及毀損他人物品罪之犯意，騎乘A車
    自中央北路532號違規反向騎乘在告訴人所騎乘機車後方，
    待告訴人騎乘之B車行經中央北路4段485號前，以所騎乘A車
    直接撞擊告訴人所騎乘之B車，致告訴人人車倒地，被告再
    徒手毆打告訴人，告訴人因而受有頭部未明示部位挫傷、兩
    側雙膝擦傷、兩膝手部擦傷、下巴挫傷、喉嚨痛等普通傷害
    ，且造成其所騎乘之B車左側後照鏡、剎車開關、剎車手把
    斷裂而致令不堪使用。因認被告另涉犯刑法第277條第1項普
    通傷害及同法第354條毀損他人物品等罪嫌等語。
二、按告訴乃論之罪，告訴人於第一審辯論終結前，得撤回其告
    訴，又告訴經撤回者，應諭知不受理之判決，並得不經言詞
    辯論為之，刑事訴訟法第238條第1項、第303條第3款、第30
    7條分別定有明文。
三、經查，告訴人告訴被告上開傷害及毀損部分，起訴書認被告
    係觸犯刑法第277條第1項普通傷害及同法第354條毀損等罪
    嫌，依同法第287條前段及同法第357條之規定均須告訴乃論
    。茲據告訴人已於111年7月12日具狀撤回告訴，有刑事撤回
    告訴狀1紙在卷可參（見本院卷第209至210頁），依照上開
    說明，被告被訴普通傷害及毀損他人物品罪部分爰不經言詞
    辯論，逕諭知不受理之判決。至於被告上揭所犯之恐嚇危害
    安全罪部分，均係非告訴乃論罪，告訴人不得撤回此部分之
    告訴，附此敘明。
據上論斷，應依刑事訴訟法第299條第1項前段、第303條第3款、
第307條，刑法第305條、第41條第1項前段、第38條第2項前段、
第51條第5款，刑法施行法第1條之1第1項，判決如主文。
本案經檢察官楊舒婷提起公訴，檢察官周禹境到庭執行職務。
中　　華　　民　　國　　111 　年　　8 　　月　　4 　　日
                  刑事第六庭審判長法  官  雷雯華  
　　　　　　　　　                法  官  李建忠
　　　　　　　　　                法  官  林哲安
以上正本證明與原本無異。
如不服本判決，應於判決送達後20日內向本院提出上訴書狀，並
應敘述具體理由；其未敘述上訴理由者，應於上訴期間屆滿後20
日內向本院補提理由書（均須按他造當事人之人數附繕本），「
切勿逕送上級法院」。告訴人或被害人如對於本判決不服者，應
具備理由請求檢察官上訴，其上訴期間之計算係以檢察官判決正
本送達之日期為準。因疫情而遲誤不變期間，得向法院聲請回復
原狀。　　　　　　　　　
　　　　　　　　　                書記官  温育儷
中　　華　　民　　國　　111 　年　　8 　　月　　9 　　日
附錄本案所犯法條全文：
中華民國刑法第305條
以加害生命、身體、自由、名譽、財產之事恐嚇他人，致生危害
於安全者，處2年以下有期徒刑、拘役或9千元以下罰金。